【裁判字號】    99,交簡上,247
【裁判日期】    991227
【裁判案由】    過失傷害
【裁判全文】
臺灣臺北地方法院刑事判決           99年度交簡上字第247號
上  訴  人  臺灣臺北地方法院檢察署檢察官
被      告  王傳瑋
上列上訴人因被告過失傷害案件，不服本院99年度簡字第247 號
，民國99年9 月30日第一審簡易判決（聲請簡易處刑案號：99年
度偵字第11479號），提起上訴，本院判決如下：
    主  文
上訴駁回。
    事  實
一、王傳瑋於民國98年10月15日下午3 時50分許，騎乘車號932
    －EXC 號普通重型機車，沿臺北市○○區○○路1 段由東往
    西方向第1 車道，行經木柵路1 段335 巷口時，本應注意車
    前狀況，並隨時採取必要之安全措施，且依當時天候陰、日
    間自然光線、視距良好、柏油路面乾燥無缺陷、無障礙物，
    並無不能注意之情事，王傳瑋竟疏未注意及此，適魏哲偉騎
    乘車號CZT －135 號普通重型機車行經同路段同向、停於王
    傳瑋普通重型機車前方之機車等待區內，等待紅綠燈，王傳
    瑋停車時其普通重型機車前輪竟自後追撞魏哲偉所騎乘普通
    重型機車左後車尾，致魏哲偉受有左踝骨挫傷之傷害。王傳
    瑋於肇事後，在有偵查犯罪職權之機關知悉其為肇事人前，
    於臺北市政府警察局交通警察大隊文山一分隊員警姚倍安前
    往現場處理時，主動向警員坦承肇事並接受裁判。
二、案經被害人魏哲偉訴由臺北市政府警察局文山第一分局報請
    臺灣臺北地方法院檢察署檢察官偵查，聲請簡易判決處刑。
    理  由
一、訊據被告王傳瑋對上揭犯罪事實均自白不諱，核與：
  (一)證人即告訴人魏哲偉於警詢中證述相符，
  (二)又被告騎車於木柵路1 段由東向西方向行進，在木柵路1 段
    335 巷口時，自後方撞擊告訴人所騎乘機車，雙方均倒地等
    情節，有道路交通事故現場圖、臺北市政府警察局交通警察
    交通事故肇事人自首情形紀錄表、道路交通事故補充資料表
    、交通事故談話紀錄表2 張、現場照片10張等在卷可稽（見
    偵卷第10 至18 頁）：
  (三)又按汽車行駛時，駕駛人應注意車前狀況，並隨時採取必要
    之安全措施，道路交通安全規則第94條第3 項及第124 條第
    2 項載有明文，而案發時天候陰，有日間自然光線，路面鋪
    設柏油，無缺陷亦無障礙物，視距良好等情，有前揭道路交
    通事故調查報告表(一)可參，足見被告於案發當時並無不能注
    意之情事，其本應依上開規定注意車前狀況以隨時採取必要
    之安全措施，竟仍疏未依規定注意車前狀況，其有應注意而
    未注意之過失甚明。
  (四)告訴人確係因被告所騎乘普通重型機車自後追撞，受有左踝
    骨挫傷乙情，除經告訴人證述綦詳外，並有國立臺灣大學醫
    學院附設醫院出具診斷證明書附卷可憑（見偵卷第42頁），
    足認告訴人確因本件車禍受有前述傷害，且其所受之傷害與
    被告之過失有相當因果關係。
  (五)是依上開證人指述內容及卷附之各項文書、證物等補強證據
    已足資擔保被告於本院調查、審理中所為之上開任意性自白
    之真實性，按據刑事訴訟法第156 條之規定，自得據被告前
    開任意性自白及各該補強證據，採信被告任意、真實之自白
    ，認本件事證明確，被告犯行洵堪認定，應予依法論科。
  (六)至告訴人於本院再提出國立臺灣大學醫學院附設醫院診斷證
    明書認其所受傷勢已達「左踝關節炎」之傷害，已非原「左
    踝骨挫傷」等傷害乙節。細查，前開診斷證明書載明「經骨
    掃瞄左踝有發炎現象」，惟上開診斷係99年8 月12日出具，
    距本件事發「98年10月15日下午」已有近八月之遙、且骨踝
    發炎原因甚多，非僅車禍唯一，僅單純行走方式不正確造成
    扭傷，亦有可能，而期間是否有其他原因介入不明，難認該
    骨踝發炎與本件車禍存有因果關係，併此敘明。
二、核被告所為，係犯刑法第284 條第1 項前段之過失傷害罪。
三、公訴人上訴意旨略以：告訴人魏哲偉因被告之過失傷害行為
    而受有左踝骨挫傷之傷害，至今尚未完全康復，且被告迄今
    除請保險公司賠償告訴人所支出之醫藥費用新臺幣4,000 元
    外，並未賠償告訴人其他精神損失及工作損失，而未與告訴
    人達成和解，足見其犯後態度不佳，未具悔意，是原審量刑
    係屬過輕，請將原判決撤銷云云，惟查，第一審判決被告過
    失傷害罪，原審以被告於本件車禍發生後，即陪同告訴人乘
    坐救護車前往臺北市立萬芳醫院就診，就診完畢後復與告訴
    人一同搭乘計程車返回案發現場，而本案員警接獲報案前往
    醫院及案發現場處理，員警於接獲報案時，並不清楚被告詳
    細年籍資料，且被告於有在現場當場向警方表示其為肇事人
    而自首等節，有被告、告訴人之警詢筆錄、北市○○○○○
    道路交通事故肇事人自首情形紀錄表等件可按（見偵卷第4
    至7 、18頁），足認被告已符自首之要件，爰依刑法第62條
    前段之規定減輕其刑，且(1)本案被告因騎乘機車疏未注意車
    前狀況，而違規肇事致告訴人受傷情形；(2)被告犯後於本院
    審理時坦承犯行，態度良好，且其並無犯罪前科，素行尚佳
    ；(3)惟告訴人因本件車禍所支出醫療費部分，曾經保險公司
    支付4,00 0餘元之理賠款項，故告訴人所受損害已有部分被
    填補；(4)被告於警詢時即表示願意賠償告訴人6,000 元，至
    本院審理時陳稱願賠償告訴人10,000元精神上損失等語，惟
    告訴人堅決表示因其左腳踝持續有疼痛情形，故無論如何不
    願與被告和解之意思，致雙方無法達成共識，可見被告並非
    全無賠償告訴人之意思，又即使以重刑制裁被告，亦無助於
    化解兩造之紛爭，惟仍兼衡告訴人之利益，並鼓勵被告再積
    極與告訴人協商尋求解決之道；(5)暨被告目前生活狀況、行
    為時為大學在學學生等一切情狀，依刑事訴訟法第449 條第
    2 項、第3 項，刑法第284 條第1 項前段、第62條前段、第
    41條第1 項前段，刑法施行法第1 條之1 等規定，處拘役25
    日，如易科罰金，以1 千元折算1 日，其認事用法及量刑均
    無不當，本件公訴人上訴認為量刑過輕為無理由，應予駁回
    。
據上論斷，應依刑事訴訟法第455 條之1 第1 項、第3 項、第36
8 條，判決如主文。
本案經檢察官蘇維達到庭執行職務
中    華    民    國    99    年    12    月    27    日
                  刑事第二十庭審判長  法  官  郭惠玲
                                      法  官  柯姿佐
                                      法  官  呂政燁
以上正本證明與原本無異。
本判決不得上訴。
                                      書記官  江虹儀
中    華    民    國    99    年    12    月    27    日
附錄本案論罪科刑法條：
中華民國刑法第284條（過失傷害罪）
因過失傷害人者，處 6 月以下有期徒刑、拘役或 5 百元以下罰
金，致重傷者，處 1 年以下有期徒刑、拘役或 5 百元以下罰金
。
從事業務之人，因業務上之過失傷害人者，處1 年以下有期徒刑
、拘役或1 千元以下罰金，致重傷者，處3 年以下有期徒刑、拘
役或2 千元以下罰金。

司法院資訊處製作；財團法人民間司法改革基金會備份。
